臺灣臺南地方法院刑事判決　　　　　　　　　　　　　九十年度易字第二八六號
　　公　訴　人　臺灣台南地方法院檢察署檢察官
　　被　　　告　丙○○
右列被告因公共危險案件，經檢察官聲請簡易判決處刑（九十年度偵字七八七四號）
，經本院新市簡易庭認不宜以簡易判決處刑，改由本院以通常程序審理，本院判決如
左：
    主  文
丙○○無罪。
    理  由
一、聲請意旨略以：被告丙○○於民國九十年五月二十二日十八時許，因飲用酒類後
    ，已不能安全駕駛動力交通工具，猶駕駛車牌ＨＪ—六三○五號自小客車；行經
    台南市○○○路三六○號前，因與證人甲○○所駕駛之車牌ＵＬ—○四五五號自
    小客車發生擦撞，經警據報前往處理並以酒精測定器檢測吹氣，其吐氣所含酒精
    成份達每公升○‧四○毫克，因認被告丙○○涉有刑法第一百八十五條之三之公
    共危險罪嫌。
二、按犯罪事實，應依證據認定之，無證據不得推定其犯罪事實，又不能證明被告犯
    罪者，應諭知無罪之判決，刑事訴訟法第一百五十四條、第三百零一條第一項分
    別定有明文。公訴意旨認被告涉有前揭罪嫌，係以被告於警訊中自承確有酒後駕
    車行止，且經測試後，吐氣所含酒精成分達每公升○‧四○毫克等情為據。
三、經查：
（一）被告於前揭時地飲用酒類後駕車等情，業據被告於警訊及本院審理時，自承不
      諱，並有酒精測試紀錄一份在卷可稽，被告此部分自白，與事實相符，堪以採
      信。
（二）按「服用毒品、麻醉藥品、酒類或其他相類之物，不能安全駕駛動力交通工具
      而駕駛者，處一年以下有期徒刑、拘役或三萬元以下罰金。」刑法第一百八十
      五條之三定有明文，是依前開構成要件以觀，本罪之成立，除行為人於酒後駕
      車外，尚須行為人於飲用酒類後，已達不能安全駕駛動力交通工具之程度，而
      仍執意駕駛者，始得成立前開犯罪。又刑法第一百八十五條之三於八十八年三
      月三十日修正，同年四月二十一日公布後，就不能安全駕駛之認定，法務部於
      八十八年五月十四日召集相關單位研商，並參考德國、美國之相關規定，以呼
      氣酒精濃度達每公升零點五五毫克作為不能安全駕駛之標準，並由內政部警政
      署通令警察單位，作為查獲移送檢察官偵查之依據，有法務部八十八年法檢字
      第一六六九號函可按。查本件被告於前揭時地為警查獲之際，經警為其測試酒
      精濃度，所得數值為每公升○‧四○毫克，有酒精測試單一紙在卷可稽，依此
      ，被告當日酒精測試值，尚未超過前揭政府單位會商公認之標準，其是否確有
      不能安全駕駛之狀況，即非無疑。
（三）被告於前揭時地，所駕車輛之左後方保險桿與證人甲○○所駕車輛左前側發生
      擦撞等情，業據被告於本院調查時供承在卷，核與證人甲○○於本院調查時結
      證證述相符，並有現場照片六紙及道路交通事故調查報告表一紙分別在卷可稽
      ，是依前開跡證所示，被告與證人王佩榮發生前開擦撞之原因，是否得歸責於
      被告之飲用酒類而不能安全駕駛，尚非無疑。況證人王佩榮於本院調查時結證
      證稱：（問：你與被告交談中，有無發現被告有喝醉酒之現象？）「被告有酒
      味，但是沒有動作不穩，有沒有講話不清情況。」等語（參見本院十一月十五
      日訊問筆錄），核與證人即當日到場處理車禍之警員乙○○，於本院審理時，
      結證證稱：（問：當時你為被告實施酒精測試時被告精神狀況如何？）「他意
      識蠻清楚的。」、（問：為何測試觀察紀錄表中觀察結果欄內並無任何記載？
      ）「當天沒有觀察到被告有表載的一些狀況。」、（問：以你當時的判斷，被
      告當時是否已經達到酒醉不能駕車狀況？）「沒有。」等語（均參見本院十二
      月二十五日審判筆錄），均相符合。復參以證人乙○○擔任台南市交通隊車禍
      處理小組已有六年之久，業據其證稱在卷，是以長達六年處理車禍之豐富經驗
      ，亦判斷被告尚無因酒醉不能安全駕駛之情況，是堪信被告辯稱雖有飲酒，但
      無不能安全駕駛之情況等語，與事實相符，應堪採信。此外復查無其他積極證
      據足資證明被告有公訴意旨所指公共危險犯行，揆諸首開說明，犯罪尚屬不能
      證明，爰為無罪判決之諭知。
據上論斷，應依刑事訴訟法第四百五十二條、第三百零一條第一項，判決如主文。
本件經檢察官陳建宏到庭執行職務。
中      華      民      國    九十一    年      一      月      八      日
                              臺灣臺南地方法院刑事第四庭
                                  法  官    卓  穎  毓
右正本證明與原本無異
如不服本判決應於送達後十日內向本院提出上訴狀
                                  書記官    黃  子  起
中      華      民      國    九十一    年      一      月      十      日
